臺灣高等法院刑事裁定
                                     108年度聲字第4327號
聲  請  人  李文星


上列聲請人因公共危險等案件（本院103年度交上訴字第192號）
，聲請付與卷證影本，本院裁定如下：
    主  文
聲請駁回。
    理  由
一、聲請意旨略以：聲請人李文星聲請付與卷證影本，範圍如下
    ：㈠警詢卷全部㈡102年3月5日事發當時之光碟、錄影帶或DVD
    云云。
二、法院因受理刑事訴訟案件，於職權範圍內作成或取得之各種
    存在於文書、照片等媒介內之訊息，屬政府資訊公開法所指
    之政府資訊。於訴訟進行中，關於訴訟卷宗、證物等之檢閱
    、抄錄或攝影，涉及被告訴訟基本權之保障，被告及其辯護
    人之檢閱，應依刑事訴訟法及其相關規定辦理。然無論修正
    後刑事訴訟法第33條第2項規定：「被告於審判中得預納費
    用請求付與卷宗及證物之影本。但卷宗及證物之內容與被告
    被訴事實無關或足以妨害另案之偵查，或涉及當事人或第三
    人之隱私或業務秘密者，法院得限制之。」或司法院於民國
    108年12月9日以司法院院台廳刑一字第 1080033133號函發
    布之法院辦理刑事被告聲請付與卷宗證物影本作業要點第1
    點規定：「為利法院辦理被告於審判中聲請付與卷宗及證物
    （以下簡稱卷證）影本，特訂定本要點。」均僅限案件於起
    訴繫屬法院後至裁判確定前之「審判中」，為法院應付與卷
    宗、證物影本之時期，尚不及於裁判確定後之期間。至於訴
    訟終結、判決確定後，訴訟關係消滅，相關訴訟卷宗、證物
    等政府資訊之檢閱或公開，已與被告訴訟權保障或防禦權之
    行使無關，而與被告法律上利益或保障人民知的權利有關。
    因現行刑事訴訟法就此無相關規定，關於確定刑事案件卷證
    資訊之公開，除其他法令另有規定（如檢察機關律師閱卷要
    點第2點及法院組織法第90條之1）外，應依檔案法或政府資
    訊公開法之規定，向檔案管理機關或政府資訊持有機關申請
    辦理。（最高法院106年度台抗字第229號、107台抗字第910
    號裁定參照）
三、經查：
  ㈠本件聲請人因公共危險等案件，經本院以103年度交上訴字19
    2號判決論處罪刑，被告向最高法院提起上訴後，經最高法
    院以104年度台上字第1779號駁回上訴而確定，並經臺灣臺
    北地方檢察署以104年度執字第5439號執行在案，有本院被
    告前案紀錄表在卷可按，是該案件訴訟關係已消滅，聲請人
    已不具現行或修正後刑事訴訟法第33條第2項及司法院釋字
    第762號解釋所指「案件審判中被告」之法律地位，亦不符
    法院辦理刑事被告聲請付與卷宗證物影本作業要點之規定，
    本件聲請顯與以保障審判中被告訴訟防禦權為目的之前揭規
    範要件不符，亦與司法院釋字第762號解釋意旨未合。
  ㈡再按法院組織法第90條之1第1項固規定：「當事人及依法得
    聲請閱覽卷宗之人，因主張或維護其法律上利益，得於開庭
    翌日起至裁判確定後六個月內，繳納費用聲請法院許可交付
    法庭錄音或錄影內容。但經判處死刑、無期徒刑或十年以上
    有期徒刑之案件，得於裁判確定後二年內聲請。」第2項規
    定：「前項情形，依法令得不予許可或限制聲請閱覽、抄錄
    或攝影卷內文書者，法院得不予許可或限制交付法庭錄音或
    錄影內容。」第3項規定：「第一項情形，涉及國家機密者
    ，法院得不予許可或限制交付法庭錄音或錄影內容；涉及其
    他依法令應予保密之事項者，法院得限制交付法庭錄音或錄
    影內容。」準此，當事人自得於判決確定後，依上開規定之
    期限及範圍聲請法院交付「法庭錄音」或「錄影」內容，但
    並無規定當事人得向法院聲請付與「卷宗證物」影本之權利
    。前揭法院組織法第90條之1之法庭影音交付聲請權，雖係
    源自刑事訴訟法第33條所定當事人之卷證資訊獲知權，其行
    使期間得至裁判確定後6個月內為之，立法者當時立法目的
    是針對「法庭錄音」或「錄影」內容資訊交付而為立法，並
    非規定全部卷宗資訊交付之情形，且尚未施行之刑事訴訟法
    第33條第2項亦僅規定被告於「審判中」中得預納費用請求
    付與卷宗及證物之影本，並未規定判決「確定後」提起再審
    或非常上訴得預納費用請求付與卷宗及證物之影本，可見立
    法者並無使被告於判決確定後，依刑事訴訟法規定得以預納
    費用請求付與「卷宗及證物」影本之意，此部分自應依檔案
    法規定處理之，更不宜將法院組織法第90條之1明文交付「
    法庭錄音」或「錄影」內容之條文擴大解釋為包含判決確定
    後當事人得預納費用請求付與「卷宗及證物」影本之依據。
    再者因法庭錄音或錄影內容由法院保管，故規定當事人向法
    院直接聲請，亦有其便利性所在。而判決後已確定之案件，
    若已送檢察署執行，從便利性來看，自係依檔案法規定向檢
    察署聲請較為便利及快速。
  ㈢綜上，本件既已送臺灣臺北地方檢察署執行，本院即非卷宗
    檔案之管理或持有機關，無從准許聲請人之聲請。聲請人若
    有所需求，可依檔案法或政府資訊公開法之規定，向卷證持
    有機關即臺灣臺北地方檢察署聲請，對此已足以保障聲請人
    獲悉卷內資訊之權利，聲請人逕向本院聲請付與卷宗證物影
    本，自難准許，應予駁回。
據上論斷，依刑事訴訟法第220條規定，裁定如主文。
中　　華　　民　　國　　108 　年　　12　　月　　27　　日
                  刑事第二十四庭審判長法  官  王敏慧
                                      法  官  黃潔茹
                                      法  官  陳德民
以上正本證明與原本無異。
如不服本裁定，應於收受送達後五日內向本院提出抗告狀。
                                      書記官  翁子婷
中　　華　　民　　國　　108 　年　　12　　月　　27　　日